【裁判字號】    90,上易,2416
【裁判日期】    901227
【裁判案由】    傷害
【裁判全文】
臺灣高等法院臺中分院刑事判決                    九十年度上易字第二四一六號
    上  訴  人
    即  被  告  甲○○
右上訴人因傷害案件，不服臺灣臺中地方法院九十年度易字第二五六八號中華民國九
十年九月二十六日第一審判決（起訴案號：臺灣臺中地方法院檢察署九十年度偵字第
一二八六三號），提起上訴，本院判決如左：
      主  文
原判決撤銷。
甲○○傷害人之身體，處罰金壹仟元，如易服勞役，以參佰元折算壹日。
      事  實
一、甲○○與丙○○為夫妻，二人具有家庭暴力防治法第三條第一款所定之家庭成員
    關係，甲○○於民國九十年七月二十二日晚上十一時三十分許，在臺中市○區○
    ○路一段一三八號其等住處內，就其女兒結交男友及丙○○晚歸等事與丙○○發
    生口角，竟心生不滿，基於傷害之犯意，出手毆打丙○○，致丙○○受有雙側肩
    部、上背部多處瘀傷等之傷害。
二、案經丙○○訴由臺中市警察局第一分局報請臺灣臺中地方法院檢察署檢察官偵查
    起訴。
    理  由
一、訊據上訴人即被告甲○○固不否認有於右揭時地就其女兒結交男友及告訴人丙○
    ○晚歸等事而與告訴人發生口角之情事，惟矢口否認有何傷害犯行，辯稱：伊與
    告訴人間只有拉扯，並未出手毆打告訴人，告訴人身上的傷是拔罐造成的，不是
    伊打的云云。惟查，右揭事實業據告訴人分別於警訊及原審中指訴綦詳，核與證
    人即被告女兒林怡君於警訊中證述之情節相符，並有告訴人所提之財團法人私立
    中國醫藥學院附設醫院診斷證明書一紙在卷可資佐證，而被告於原審及本院審理
    中亦不諱言其有出手推、拉告訴人等情事，告訴人指訴被告有於上揭時地對其出
    手毆打一節，顯非虛構，是被告所辯，乃事後卸責之詞，不足採信。事證明確，
    被告犯行，堪以認定。
二、查被告甲○○與告訴人丙○○二人為夫妻，具有家庭暴力防治法第三條第一款之
    家庭成員關係；核被告所為，係犯刑法第二百七十七條第一項之傷害罪。原審予
    以論罪科刑，原無不當，惟查，被告與告訴人間已於九十年十月十一日達成和解
    ，有和解書一紙附卷足憑，原審未及審酌，被告上訴意旨執此指摘原判決量刑太
    重，為有理由，自應由本院將原判決撤銷改判。爰審酌被告並無不良素行及本次
    犯行告訴人所受傷害尚非重大等一切情狀，量處如主文第二項所示之刑，並諭知
    易服勞役之折算標準。
據上論斷，應依刑事訴訟法第三百六十九條第一項、第三百六十四條、第二百九十九
條第一項前段，刑法第二百七十七條第一項、第四十二條第二項，罰金罰鍰提高標準
條例第一條前段、第二條，判決如主文。
本案經檢察官乙○○到庭執行職務。
中      華      民      國      九十    年      十二    月    二十七    日
                                臺灣高等法院臺中分院刑事第五庭
                                      審判長法  官  袁  從  楨
                                            法  官  姚  勳  昌
                                            法  官  郭  同  奇
右正本證明與原本無異。
不得上訴。
                                            書記官  康  孝  慈
中       華       民       國   九  十    年    十二     月   二十八    日
                                                                        Ｋ


司法院資訊處製作；財團法人民間司法改革基金會備份。
